# 合伙企业的合并问题

提问人：yuanmohai 时间：2021-01-14 08:05:06
请教陈版主和各位大神：
甲公司是一家国企，持有乙公司70%股权，甲公司、乙公司和另外三家公司设立一只基金，以有限合伙的形式，甲公司出资76%，是有限合伙人，乙公司出资0.15%是普通合伙人、执行事务合伙人，其余一家公司出资0.1%是普通合伙人，其余两家为有限合伙人。合伙人会议是基金最高权力机构，按照实缴出资比例表决，决议经2/3及以上同意方可通过。选择了非合伙人的公司做管理人。
收益方式是： 1 、返还本金； 2 、向有限合伙人分配收益（年化收益率达到一定标准）； 3 、向普通合伙人分配； 4 、超额收益20%作为业绩奖励给另一GP，80%按照实缴比例向LP支出
甲公司、乙公司的单体报表上要怎么计投资款；合并又该如何处理，确认少数股东权益吗，按照多少的比例确认少数股东权益

回答人：chenyiwei
甲公司的出资份额和所占收益份额最大，且从主帖信息来看无明显的优先/劣后安排，在此情况下，甲公司可控制该基金的可能性很大，需将该基金纳入合并报表范围。
如果甲公司可以控制该基金，则合并报表层面，应将其他合伙人的出资确认为负债，其他合伙人享有的收益份额计入损益（一般为财务费用），而不是少数股东权益和少数股东损益。